# 环评报告

提问人：taoyi4408 时间：2017-03-02 19:53:58
请问陈版主，向政府申请海域使用权，需要提交工程项目用海环境评价报告，经政府审核通过后发放海域使用权证书，政府审核审批的时间大概 2 年。支付的环评报告费用应该资本化还是费用化？谢谢！

回答人：chenyiwei
建议费用化。因为此类费用支付的目的是获取相关专业机构提供的专业服务，并且支付时也不能保证一定能够申请成功，不满足资产的定义和确认条件。